

DATOS PERSONALES

- Edad: 24 años
- Estado civil: soltero
- Residencia: Virrey del Pino, La Matanza
- Teléfono: 1160114437
- Mail: angelgabrielarevalo@gmail.com

HABILIDADES TÉCNICAS

- Java
- HTML5
- CSS
- JavaScript
- C
- Ruby
- Redes
- Electrónica
- Reparación de PC
- Inglés técnico

HABILIDADES BLANDAS

- Creatividad
- Proactividad
- Autonomía
- CompromisoPerseverancia
- Comunicación
- Trabaia an Familia
- Trabajo en Equipo

REFERENCIAS

Gustavo Veleche

- Ingeniero Eléctrico
- Jefe de Servicio de Ingeniería Clínica -Hospital Simplemente Evita
- 1157529970
- gveleche@gmail.com

Angel Arévalo

Estudiante de Ingeniería en Electrónica/Programación

PERFIL LABORAL

Soy estudiante de Ingeniería en Electrónica y llevo trabajando en el área varios años, pero actualmente me encuentro en búsqueda de cambiar mi área de trabajo para especializarme en Programación . Me encuentro sumamente motivado y me encantaría brindarle a su empresa todos mis conocimientos que adquirí a lo largo de mis estudios y los que adquiriré. Tengo experiencia de trabajo en equipo y trabajar bajo presión.

EXPERIENCIA LABORAL

Técnico de Ingeniería Clínica

HOSPITAL SIMPLEMENTE EVITA MAYO 2018 - PRESENTE

- Mantenimiento preventivo y correctivo de equipos médicos, tanto a nivel de software como de hardware.
- Soporte técnico de Redes.
- Gestión de stock e inventarios de equipos hospitalarios.
- Diseño de equipos médicos.

Soporte Técnico

PARTICULAR ENERO 2017- PRESENTE

• Reparación y mantenimiento de PC y demás equipos electrónicos.

FORMACIÓN ACADÉMICA

Universidad Nacional de La Matanza

INGENIERÍA EN ELECTRÓNICA FEBRERO 2015 - PRESENTE

Egg Education

PROGRAMACIÓN FULL STACK NOVIEMBRE 2021 - AGOSTO 2022

- Fundamentos de Programación PSeInt
- Programación Orientada a Objetos Java
- MySQL: Bases de Datos
- Programación Frontend con HTML, CSS, Boostrap, Javascript y React.js
- Programación Backend con JDBC, JPA, Java-Spring y Thymeleaf

Argentina Programa

PROGRAMACIÓN WEB FULL STACK OCTUBRE 2021 - MAYO 2022

- Front End: Estático (HTML, CSS Y JavaScript) Desarrollo Web Dinámico con Angular.
- Bases de Datos
- Java EE
- Java Spring boot
- Dev Ops

Curso de Capacitación Laboral

JULIO 2014- DICIEMBRE 2014

Curso de Capacitación Laboral Fundación Pescar Argentina (Tech Institute Cañuelas, Samsung, Visuar). Formación Técnica Profesional en área de producción, capacitación en desarrollo personal, uso de nuevas tecnologías (300 hs).

José Manuel Estrada

SECUNDARIA COMPLETA (2009-2014)

Escuela José Manuel Estrada (Cañuelas), con orientación HUSOC(Humanidades y Ciencias Sociales), Mejor Promedio.